# 承包经营方建造的房产如何入账

提问人：EZIO 时间：2019-10-09 15:06:40
A 公司与 B 公司于 2004 年签订了《房屋建造和承包经营合同》，约定 B公司在 A 公司的土地上建造一栋房产，该房产建设的前期费用、施工费用、竣工验收及附属配套、设备装修等费用均由 B 公司承担；房屋产权及附属配套设施、设备归 A 公司所有，B 公司获得该房产 25 年的经营承包权，自 2004 年 1 月 1 日至 2028 年 12 月 31 日，且 B公司每年向 A公司支付 15 万元经营承包费；协议未明确约定 A 公司获得房产产权时点。
上述业务发生后，A 公司未进行账务处理，房产未入账，每年确认 15 万元的经营承包收入。该房产的基建档案均已丢失，该房产实际造价成本已无法查证，现已对该房产按成本法进行评估，假设评估价格 1000 万元，评估基准日 2019 年 6 月 30 日。现 A 公司须将该房产入账，入账基准日 2019年 6 月 30 日。 问题： 1 、如果A 公司在房产建成后获得产权，如何进行账务处理？会计准则依据？
2 、如果 A 公司在承包经营权到期后获得房屋产权，如何进行账务处理？会计准则依据？

回答人：chenyiwei
该事项的会计处理原则与 A公司何时获得法律上的产权无关，而是看 A公式何时收回该房屋的使用权和收益权。在此之前，该房屋不应确认为 A 公司的固定资产。
该交易的实质是 A 公司向 B 公司出租土地 25 年，B 公司应支付的土地租金包括两部分：（ 1 ）每年 15 万元现金；（ 2 ）在租赁期届满时收回房屋的价值。
由于租赁期满时收回房屋的公允价值目前不能可靠估计，因此建议依据2004 年时的工程定额等资料，对该房屋以竣工日为基准日，按重置成本法进行评估以模拟其历史成本。假设当时的建造成本为 1000 万元，房屋的设计使用寿命为 50 年，竣工日为 2004 年 1 月 1 日，假设不考虑残值，则25 年期满后收回房屋的届时折余价值为 500 万元，分摊至租赁期 25 年，相当于每年 20 万元。
据此，在租赁期内每年末做如下账务处理：借：应收账款 15 （万元，下同），借：其他非流动资产 20 ，贷：其他业务收入 35
租赁期满收回房屋时做如下账务处理：借：固定资产 500 ，贷：其他非流动资产 500